【裁判字號】    98,簡上,17
【裁判日期】    980227
【裁判案由】    違反家庭暴力防治法
【裁判全文】
臺灣彰化地方法院刑事判決              98年度簡上字第17號
上  訴  人
即  被  告  乙○
上列上訴人因違反家庭暴力防治法案件，不服本院北斗簡易庭九
十七年度斗簡字第七一八號中華民國九十七年十二月十七日第一
審簡易判決（原檢察官聲請簡易判決處刑案號：九十七年度偵字
第九二一九號），本院管轄第二審合議庭判決如下︰
    主  文
上訴駁回。
    事實及理由
一、本案經本院審理結果，認第一審判決認事用法及量刑均無不
    當，應予維持，並引用第一審判決書記載之事實、證據及理
    由（如附件）。
二、本件上訴人即被告乙○（以下簡稱被告）上訴意旨略以：被
    害人甲○○患有恐慌症及疑心病，子女親朋及鄰居均知曉，
    被害人當晚失控報警，惟被告確無犯意，其有冤枉被告之情
    ，又被害人住所因火災燒損，為被告用心用力出錢復建，供
    其棲息，其未知感恩，竟然數度報警，被告性格忠厚老實，
    單純友善，人人皆知，且被告已與被害人調解成立，此有九
    十七年度調字第五六一號調解程序筆錄在卷可稽，原審判處
    被告有期徒刑五月，委實過重，請求鈞院撤銷原判決，予以
    從輕量刑等語。
三、訊據被告乙○固坦承曾收受保護令，並於民國九十七年十月
    五日晚上前往被害人甲○○位於彰化縣埤頭鄉○○村○○路
    ○段四七一０巷二二號住處之事實坦承不諱，惟辯稱：我是
    經過甲○○同意才前往云云。惟查，被告上開違反保護令之
    事實業據被害人甲○○於警詢時證述甚詳，又如被害人甲○
    ○事前即同意被告前往，則被害人甲○○為何會於被告至其
    住處敲門時即報警，此亦與一般社會常情不符，是以被告所
    辯顯係事後卸責之詞，不足採信，此外並有本院九十六年度
    家護字第四四一號民事通常保護令、彰化縣警察局北斗分局
    保護令執行紀錄表各一份及照片二幀在卷可稽，是以本件事
    證已臻明確，被告犯行自堪認定。
四、按依家庭暴力防治法第二條第三款規定：騷擾：指任何打擾
    、警告、嘲弄或辱罵他人之言語、動作或製造使人心生畏怖
    情境之行為。故核被告所為，係犯家庭暴力防治法第六十一
    條第二款、第四款之違反保護令罪。被告所為上開違反保護
    令之行為，同時違反上開民事通常保護令所禁止之二款行為
    ，然因其行為係違反同一保護令上所禁止之二款行為，應僅
    論以一罪。又被告曾於九十三、九十四年間，均因違反家庭
    暴力防治法案件，均經本院判處有期徒刑四月確定，甫於九
    十六年五月七日縮刑期滿執行完畢，此有臺灣高等法院被告
    前案紀錄表及臺灣彰化地方法院檢察署刑案查註紀錄表在卷
    可稽，其於受有期徒刑執行完畢，五年內故意再犯有期徒刑
    以上之本罪，為累犯，應依刑法第四十七條第一項之規定加
    重其刑。原審審酌被告曾於九十三年、九十四年間，即均因
    違反家庭暴力防治法案件，分別經法院判處有期徒刑四月確
    定，甫於九十三年十一月六日、九十六年五月七日執行完畢
    ，竟仍漠視保護令所為之禁止行為，未思改善家庭關係，而
    有
    本件違反保護令之犯行，暨考量被告犯罪之動機、犯案情節
    、被害人甲○○所受之損害及被告已與被害人調解成立，此
    有本院九十七年度調字第五六一號調解程序筆錄在卷可稽等
    一切情狀，據以論罪科刑，判處被告有期徒刑五月，並諭知
    易科罰金之折算標準，核無不當，上訴人即被告指摘原判決
    量刑過重，請求撤銷原判決為無理由，應予駁回其上訴。
據上論斷，應依刑事訴訟法第四百五十五條之一第一項、第三項
、第三百六十八條、第三百七十三條，判決如主文。
本件經檢察官陳茂榮到庭執行職務。
中    華    民    國    98    年    2     月    27    日
                  臺灣彰化地方法院刑事第二庭
                                  審判長法官   石馨文
                                  法      官   陳秋錦
                                  法      官   羅永安
以上正本證明與原本無異。
本件不得上訴。
中    華    民    國    98    年    3     月     2    日
                                  書  記  官   洪年慶


司法院資訊處製作；財團法人民間司法改革基金會備份。
